

Frederico Borba Diniz

Endereço para acessar este CV: http://lattes.cnpq.br/6784678771050042

ID Lattes: 6784678771050042

Última atualização do currículo em 14/09/2020

Graduado em Zootecnia pelo Instituto Federal Minas Gerais (IFMG) - Campus Bambuí (2008).

Mestre em Zootecnia - Área de Concentração: Produção Animal - Linha de Pesquisa: Produção e Nutrição de Ruminantes pela Universidade Federal dos Vales do Jequitinhonha e Mucuri (UFVJM) - Diamantina/MG (2013).

Possui experiência em suplementação mineral de bovinos à pasto e confinados. Gestão em confinamento de gado de corte.

Contato: (65) 92000-8238
e-mail: fredbd13@yahoo.com.br (Texto informado pelo autor)

Identificação

Nome

Frederico Borba Diniz

Nome em citações bibliográficas DINIZ, F. B.

Lattes iD

http://lattes.cnpg.br/6784678771050042

Endereço

Formação acadêmica/titulação

2011 - 2013

2005 - 2008

Mestrado em Zootecnia (Conceito CAPES 4).

Universidade Federal dos Vales do Jequitinhonha e Mucuri - Campus JK,

UFVJM, Brasil.

Título: Desempenho, características de carcaça e da carne de bovinos confinados de diferentes grupos genéticos, Ano de Obtenção: 2013.

Orientador: Severino Delmar Junqueira Villela. Coorientador: Mário Henrique França Mourthé.

Bolsista do(a): Coordenação de Aperfeiçoamento de Pessoal de Nível

Superior, CAPES, Brasil.

Palavras-chave: Guzerá; Guzolando; Simental; Tricross; rendimento de

carcaça; maciez.

Grande área: Ciências Agrárias

Grande Área: Ciências Agrárias / Área: Zootecnia / Subárea: Produção e

Nutrição de Ruminantes.

Setores de atividade: Agricultura, Pecuária e Serviços Relacionados.

Graduação em Zootecnia.

Instituto Federal Minas Gerais, IFMG, Brasil.

Título: Proteína Ideal na Nutrição de Frangos de Corte. Orientador: Silvana Lúcia dos Santos Medeiros.

Atuação Profissional

Vínculo institucional

2013 - 2014 Vínculo: Contrato, Enquadramento Funcional: Professor do Curso Técnico em

Florestas, Carga horária: 5

Outras informações Professor da disciplina de Fisiologia Vegetal do Curso Técnico em Florestas

Quality, QUALITY, Brasil.

Vínculo institucional

2010 - 2011 Vínculo: Funcionário, Enquadramento Funcional: Venda técnica dos produtos

Nutron, Carga horária: 44

Biosuple Nutrição Animal, BIOS, Brasil.

Vínculo institucional

2009 - 2010 Vínculo: Funcionário, Enquadramento Funcional: Supervisor

Técnico/Comercial, Carga horária: 48, Regime: Dedicação exclusiva.

Premix, PREMIX, Brasil.

Vínculo institucional

2014 - 2016 Vínculo: Celetista, Enquadramento Funcional: Consultor Técnico Pleno,

Regime: Dedicação exclusiva.

Libra Nutrição Animal, LB, Brasil.

Vínculo institucional

2016 - 2018 Vínculo: Celetista, Enquadramento Funcional: Coordenador de Território,

Regime: Dedicação exclusiva.

Outras informações Coordenador técnico/comercial no ramo de suplementação mineral e rações

para bovinos

MFG AGROPECUÁRIA LTDA, MFG, Brasil.

Vínculo institucional

2018 - 2020 Vínculo: Celetista, Enquadramento Funcional: Gerente de Confinamento,

Regime: Dedicação exclusiva.

Áreas de atuação

1.	Grande área: Ciências Agrárias / Área: Zootecnia / Subárea: Produção e Nutrição de Ruminantes.
2.	Grande área: Ciências Agrárias / Área: Zootecnia / Subárea: Suplementação mineral.
3.	Grande área: Ciências Agrárias / Área: Zootecnia / Subárea: Confinamento de gado de corte.
4.	Grande área: Ciências Agrárias / Área: Zootecnia / Subárea: Qualidade de carne.
5. 6.	Grande área: Ciências Agrárias / Área: Zootecnia / Subárea: Gado de Leite. Grande área: Ciências Agrárias / Área: Zootecnia / Subárea: Docência.

Produções

Produção bibliográfica

Artigos completos publicados em periódicos

Ordenar por

Ordem de Importância

1. DINIZ, F. B.; VILLELA, S. D. J.; MOURTH', M. H. F.; PAULINO, P. V. R.; PIRES, A. V.; SOUSA, R. C.; OLIVEIRA, L. L. A.; MARTINS, P. G. M. A. . Performance of beef Guzerat and Guzerat-cross bulls during the feedlot, and carcass traits of Guzerat-cross groups. Animal Production Science (Print) JCR, v. 55, p. 1303, 2015.

Citações: WEB OF SCIENCE * 2 | SCOPUS 2

Trabalhos completos publicados em anais de congressos

- 1. MOURTHE, M.; DINIZ, F. B.; VILLELA, S. D. J.; BARROSO, J. A.; PIRES, A. V.; OLIVEIRA, L. L. A. . Desempenho de bovinos de quatro grupos genéticos terminados em confinamento. In: Sociedade Brasileira de Melhoramento Animal, 2013, Uberaba/MG. Integração, Inovação e Pesquisa em Melhoramento Animal, 2013.
- 2. MOURTHE, M.; DINIZ, F. B.; VILLELA, S. D. J.; PAULINO, P. V.; MOTA, L.; HERMSDORFF, I. C. . Rendimento de cortes comerciais e componentes não integrantes da carcaça de bovinos de três grupos genéticos terminados em confinamento. In: X Simpósio Brasileiro de Melhoramento Animal, 2013, Uberaba/MG. Integração, Inovação e Pesquisa em Melhoramento Animal, 2013.
- 3. MIRANDA, T. J. S.; BARROSO, J. A.; BOARI, C.; **DINIZ, F. B.**; VILLELA, S. D. J.; MOURTHE, M. . Características de maciez de três músculos de bovinos de diferentes grupos genéticos terminados em confinamento. In: III ENAPEC, 2013, Montes Claros/MG. II Mostra de Pesquisa e Entensão em Pecuária de Corte do Norte de Minas Gerais, 2013.
- **4.** BIONDINI, I. M.; **DINIZ, F. B.**; Villela; MOURTHE, M.; BARROSO, J. A.; COUTO, J. R. L. . Características da carcaça de bovinos de corte de três grupos genéticos terminados em confinamento. In: III ENAPEC, 2013, Montes Claros/MG. II Mostra de Pesquisa e Entensão em Pecuária de Corte do Norte de Minas Gerais, 2013.
- MOURTHE, M.; MOREIRA, F. S.; VILLELA, S. D. J.; DINIZ, F. B.; COUTO, J. R. L. . Desempenho econômico de bovinos três grupos genéticos em sistema de ciclo curto de produção. In: III ENAPEC, 2013, Montes Claros/MG. II Mostra de Pesquisa e Entensão em Pecuária de Corte do Norte de Minas Gerais, 2013.
- **6.** MENDES, G. H. O. ; **DINIZ, F. B.** ; VILLELA, S. D. J. ; MOURTHE, M. ; BOARI, C. ; BARROSO, J. A. . Características de maciez e de coloração da carne de bovinos de corte de três grupos genéticos terminados em confinamento. In: III ENAPEC, 2013, Montes Claros/MG. II Mostra de Pesquisa e Entensão em Pecuária de Corte do Norte de Minas Gerais, 2013.
- 7. MOURTHE, M.; DINIZ, F. B.; Villela; BARROSO, J. A.; BOARI, C.; RIBEIRO, J. S. . Características de carcaça de bovinos de três grupos genéticos terminados em confinamento. In: X Simpósio Brasileiro de Melhoramento Animal, 2013, Uberaba/MG. Integração, Inovação e Pesquisa em Melhoramento Animal, 2013.

Resumos publicados em anais de congressos

- 1. Performance and carcass traits of different Guzerat-based beef cattle genetic groups. In: Southern Section ASAS, 2014, Dallas, Texas USA. American Society of Animal Science Southern Section, 2014.
- 2.

 BARROSO, J. A.; BOARI, C.; **DINIZ, F. B.**; VILLELA, S. D. J.; MOURTHE, M.; FIGUEIREDO, S.;

 BAFFA, D.; MOTA, L.. Sarcomere length and meat tenderness of three muscles of three cattle crossbreeding finished in short cycle. In: 50th Annual Meeting Brasilian Society of Animal Science, 2013, Campinas/SP. A integração do conhecimento na produção animal, 2013.

Outras produções bibliográficas

- **DINIZ, F. B.**; VILLELA, S. D. J.; MOURTHE, M.; PAULINO, P. V.; BOARI, C.; RIBEIRO, J. S.; BARROSO, J. A.; PIRES, A. V.; MARTINS, P. . Evaluation of carcass traits and meat characteristics of Guzerat-crossbred bulls. USA: Elsevier, 2016 (Artigo Publicado).
- **DINIZ, F. B.**; VILLELA, S. D. J.; MOURTHE, M.; PAULINO, P. V.; BOARI, C.; RIBEIRO, J. S.; BARROSO, J. A.; MARTINS, P. . Evaluation of carcass traits and meat characteristics of Guzerat-crossbred bulls. Austrália: Tropical Animal Health and Production, 2015 (Artigo Publicado).
- **3. DINIZ, F. B.**; VILLELA, S. D. J.; MOURTHE, M.; PAULINO, P. V.; PIRES, A. V.; OLIVEIRA, L. L. A.; MARTINS, P. . Performance of beef Guzerat and Guzerat-cross bulls during the feedlot, and carcass traits of Guzerat-cross groups. Austrália: Animal Production Science, 2014 (Artigo Publicado).
- **4. DINIZ, F. B.**; VILLELA, S. D. J.; MOURTHE, M.; PAULINO, P. V.; BOARI, C.; RIBEIRO, J. S.; BARROSO, J. A.; MARTINS, P. . Evaluation of carcass and meat characteristics of Guzerat-based crossbred bulls. Viçosa MG: Revista Brasileira de Zootecnia, 2014 (ARTIGO ACEITO PARA PUBLICAÇÃO).

MOREIRA, F. S.; DINIZ, F. B.; VILLELA, S. D. J. DESEMPENHO PRODUTIVO E ECONÔMICO DE TRÊS GRUPOS GENÉTICOS DE BOVINOS RECRIADOS A PASTO COM SUPLEMENTAÇÃO E TERMINADOS EM CONFINAMENTO. Belo Horizonte: Arquivo Brasileiro de Medicina Veterinária e Zootecnia, 2013 (Artigo Publicado).

Eventos

Participação em eventos, congressos, exposições e feiras

- 1. Encontro de Confinamento da Scot Consultoria. 2019. (Simpósio).
- 2. 3º Ciclo de Palestras sobre Forragicultura e Pastagem. 2011. (Outra).
- 3. I Simpósio de Bovinocultura de Corte.Organização do evento. 2011. (Simpósio).
- **4.** Produção e Utilização de Feno. 2011. (Outra).
- **5.** VII Semana de Zootecnia e I Simpósio de Produção Animal. 2011. (Simpósio).
- **6.** 2ª semana de aquicultura do CEFET-BAMBUÍ. 2008. (Seminário).
- 7. 2º Encontro de Produtores de Leite do Norte de Minas. 2008. (Simpósio).
- **8.** Curso de Morfologia Animal. 2008. (Outra).
- **9.** Projeto Rondon.Capacitação de Produtores Locais. 2008. (Outra).
- **10.** 1ª semana de aquicultura do CEFET-BAMBUÍ. 2007. (Seminário).
- **11.** 2ª semana de zootecnia do CEFET-BAMBUÍ. 2007. (Seminário).
- 12. Dia do Leite. 2007. (Simpósio).
- 13. 1ª semana de zootecnia do CEFET-BAMBUÍ. 2006. (Seminário).

Página gerada pelo Sistema Currículo Lattes em 15/09/2020 às 10:41:03